【裁判字號】    90,訴,1645
【裁判日期】    901218
【裁判案由】    毒品危害防制條例
【裁判全文】
臺灣板橋地方法院刑事判決                          九十年度訴字第一六四五號
    公  訴  人  臺灣板橋地方法院檢察署檢察官
    被      告  甲○○
右列被告因違反毒品危害防制條例案件，經檢察官提起公訴（九十年度毒偵緝字第六
三０號），本院判決如左：
    主  文
甲○○施用第一級毒品，累犯，處有期徒刑柒月，扣案之第一級毒品海洛因貳包（驗
餘合計淨重零點肆公克）沒收銷燬。
    事  實
一、甲○○曾於民國八十五年間因違反麻醉藥品管理條例案件，經臺灣高等法院以八
    十六年度上易字第一五四三號判決判處有期徒刑五月確定，於八十六年六月六日
    執行完畢。復因施用毒品案件，經臺灣臺北地方法院裁定送勒戒處所觀察、勒戒
    後，認有繼續施用毒品傾向，經同院以八十七年度毒聲字第一三六四號裁定令入
    戒治處所施以強制戒治一年，嗣於八十八年四月三十日經同院以八十八年度毒聲
    字第一０二七號裁定停止戒治，所餘戒治期間，付保護管束，而於保護管束期滿
    ，經臺灣臺北地方法院檢察署檢察官於八十八年十一月二十三日以八十八年（起
    訴書誤載為八十九年）度戒毒偵字第八九號不起訴處分確定。詎仍不知悔改，明
    知海洛因係毒品危害防制條例所明定之第一級毒品，不得施用及持有，竟於八十
    九年九月八日二十三時十五分許前二十三小時又五十五分內某時，在不詳地點，
    非法施用第一級毒品海洛因乙次，嗣經警於同年九月八日二十三時十五分許，在
    臺北縣樹林市○○街九０巷二之二號四樓查獲，並當場扣得第一級毒品海洛因二
    包（驗餘合計淨重零點三四公克）、已使用之注射針筒及未使用之注射針筒各一
    支。
二、案經臺北縣警察局海山分局報請臺灣板橋地方法院檢察署檢察官偵查起訴。
    理  由
一、訊據被告甲○○固承認有於右揭時、地經警查獲之事實，惟矢口否認有何施用第
    一級毒品海洛因犯行。經查：被告為警於八十九年九月九日一時二十分許所採集
    尿液送台灣檢驗科技股份有限公司檢驗結果，呈鴉片類陽性反應，有該公司濫用
    藥物尿液檢驗報告一紙在卷可稽，並經本院再送請法務部調查局覆驗，該尿液經
    檢驗結果為嗎啡陽性反應，惟由尿液中可待因及嗎啡比率研判，嗎啡陽性反應，
    有可能係服用含可待因成分藥物造成，此有該局九十年十一月二十一日（90 ）
    陸（一）字第90071681號檢驗通知書一紙附卷足按。而本院質之被告是否有於查
    獲前一星期內吃任何藥物，被告明確答稱「都沒有吃任何藥品」（參見本院九十
    年十二月十八日審判筆錄），則其尿液經檢驗結果呈嗎啡陽性反應，即非係服用
    含用可待因成分藥物所造成。再按海洛因經注射入人體後，約有百分之八十於二
    十四小時內自尿中排出，一般而言，尿液中能否驗出嗎啡陽性反應與其投與量、
    投與途徑、採尿時間、個人體質及檢驗方法之靈敏度有關，國外曾有文獻報導，
    注射六毫克之海洛因鹽酸鹽，其代謝嗎啡之平均可檢出時限約為二十六小時，此
    有行政院衛生署藥物食品檢驗局八十一年九月八日藥檢壹字第八一一四八八五
    號函可參，依此推論，被告於八十九年九月九日一時二十分許為警採尿，扣除被
    告於八十九年九月八日二十三時十五分許為警查獲至翌日一時二十分許為警採尿
    期間，二小時又五分內不可能施用毒品，足認被告應係於八十九年九月八日二十
    三時十五分許前二十三小時又五十五分內某時，確曾在某處有施用第一級毒品海
    洛因犯行。此外，並有扣案之第一級毒品海洛因可證，而該扣案物經法務部調查
    局檢驗結果確係海洛因（驗餘合計淨重零點三四公克），有該局鑑定通知書一紙
    在卷足憑。而被告前因施用毒品案件，經臺灣臺北地方法院裁定送勒戒處所觀察
    、勒戒後，認有繼續施用毒品傾向，經同院以八十七年度毒聲字第一三六四號裁
    定令入戒治處所施以強制戒治一年，嗣於八十八年四月三十日經同院以八十八年
    度毒聲字第一０二七號裁定停止戒治，所餘戒治期間，付保護管束，而於保護管
    束期滿，經臺灣臺北地方法院檢察署檢察官於八十八年十一月二十三日以八十八
    年度戒毒偵字第八九號不起訴處分確定，有臺灣高等法院被告全國前案紀錄表、
    臺灣高等法院檢察署刑案紀錄簡覆表及臺灣臺北地方法院八十八年度毒聲字第一
    ０二七號裁定附卷足稽。被告空言否認，不足採信。本件事證明確，被告犯行堪
    以認定。
二、核被告所為，係犯毒品危害防制條例第十條第一項之施用第一級毒品罪。其持有
    海洛因之低度行為，應為其施用海洛因之高度行為所吸收，不另論罪。查被告曾
    於八十五年間因違反麻醉藥品管理條例案件，經臺灣高等法院以八十六年度上易
    字第一五四三號判決判處有期徒刑五月確定，於八十六年六月六日執行完畢，有
    臺灣高等法院檢察署刑案紀錄簡覆表在卷可憑，其受有期徒刑執行完畢五年以內
    再犯本件有期徒刑以上之罪，為累犯，依刑法第四十七條規定加重其刑。爰審酌
    被告之犯罪動機、目的、所生危害及犯後態度等一切情狀，量處如主文所示之刑
    。
三、扣案之海洛因二包（驗餘合計淨重零點三四公克），係查獲之毒品，屬毒品危害
    防制條例所定之違禁物，爰依同條例第十八條第一項前段規定，不問屬於犯人與
    否，沒收銷燬之。至已使用之注射針筒及未使用之注射針筒各一支，雖係供施用
    及預供施用第一級毒品所用之物，惟被告供明係林我偉所有，自不為沒收之諭知
    。
據上論斷，應依刑事訴訟法第二百九十九條第一項，毒品危害防制條例第十條第一項
、第二十三條第二項前段、第十八條第一項前段，刑法第十一條前段、第四十七條，
判決如主文。
本案經檢察官侯靜雯到庭執行職務。
中      華      民      國      九十      年     十二     月    十八    日
                                  臺灣板橋地方法院刑事第三庭
                                          法  官  李  幼  妃
右正本證明與原本無異。
如不服本判決，應於判決送達後十日內，向本院提出上訴狀。
                                          書記官  強  梅  芳
中      華      民      國      九十      年     十二     月  二十一    日
附錄本案論罪科刑法條全文
毒品危害防制條例第十條：
施用第一級毒品者，處六月以上五年以下有期徒刑。
施用第二級毒品者，處三年以下有期徒刑。


司法院資訊處製作；財團法人民間司法改革基金會備份。
